# 大额存单

提问人：hanbingjie1995 时间：2020-10-22 20:33:02
求助陈老师关于大额存单的问题？
《企业会计准则第 22 号——金融工具确认和计量》应用指南（ 2018 ）：““通常情况下，下列涉及合同现金流量的时间分布或金额变更的合同条款，符合本金加利息的合同现金流量特征：（ 22 ）合同条款允许发行人（即债务人）在到期前提前偿付债务，或者允许持有人（即债权人）在到期前将债务工具卖回给发行人，而且这些提前偿付的金额实质上反映了尚未支付的本金及以未偿付本金金额为基础的利息，其中可能包括因提前终止合同而支付或收取的合理补偿。””
企业从第三方受让的大额存单，不允许提前支取，允许赎回，允许转让，若该大额存单转让时先卖回发行人，再由发行人转让给第三方，依据上述指南的规定，是否可以视为其满足以收取合同现金流量为目标的业务模式，作为以摊余成本计量的金融资产进行核算？若该大额存单不允许赎回，是否影响上述判断？

回答人：chenyiwei
决定金融资产分类需同时考虑“合同现金流量特征”和“业务模式”两个因素。你所引用的准则指南规定是针对合同现金流量特征的，但后面说到的情况又是针对管理金融资产的业务模式的，这两者并不直接相关。
关于大额存单的核算，可参考《瑞华研究 2010 ～ 2019 汇编》之“问题4-1-44（大额存单的核算）”。